臺灣桃園地方法院刑事判決　　　　　　　 96年度易緝字第4號
公　訴　人　臺灣桃園地方法院檢察署檢察官
被　　　告　甲○○
　　　　　　　　　　原
上列被告因偽造文書案件，經檢察官提起公訴（93年度偵字第16
265 號），本院判決如下：
    主  文
本件公訴不受理。
    理  由
一、公訴意旨如附件起訴書所載。
二、按被告死亡者，應諭知不受理之判決，刑事訴訟法第303 條
    第5 款定有明文。查被告甲○○業於民國94年12月12日死亡
    ，有個人基本資料查詢結果、財團法人海峽交流基金會證明
    、中華人民共和國遼寧省瀋陽市第一公證處死亡公證書各1
    份附卷可稽，從而，揆諸上開規定，本件爰不經言詞辯論逕
    為不受理諭知。
據上論斷，應依刑事訴訟法第303 條第5 款、第307 條，判決如
主文。
中　　華　　民　　國　　96　　年　　1 　　月　　22　　日
                  刑事第一庭  審判長法  官  曾 淑 華
                                    法  官  黃 淑 梅
                                    法　官　朱 美 璘
以上正本證明與原本無異
如不服本判決書應於送達後10日內向本院提出上訴狀
                                    書記官　谷 貞 豫
中　　華　　民　　國　　96　　年　　1 　　月　　23　　日
附件：
臺灣桃園地方法院檢察署檢察官起訴書
                                        93年度偵字第16265號
       被      告  甲○○  男  47歲（民國○○年○○月○日生）
                           住臺南縣永康市○○路368巷24弄7號
                           居桃園縣桃園市○○街197號5樓之3
                           國民身分證統一編號：Ｚ000000000號
                   高國賢  男  51歲（民國○○年○月○○日生）
                           住桃園縣桃園市○○街360巷1號
                           居桃園縣桃園市○○路538號
                           國民身分證統一編號：Ｚ000000000號
                   謝樂辰  男  52歲（民國○○年○月○日生）
                           住桃園縣桃園市○○路○段210巷49
   　　　　　　　　　　　　號13樓
                           國民身分證統一編號：Ｚ000000000號
       上  一  人  陳鼎正律師
       選任辯護人
   上列被告等因偽造文書案件，已經偵查終結，認應該提起公訴，
   茲將犯罪事實及證據並所犯法條分敘如下：
   　　　　犯罪事實
   一、高國賢曾犯偽造文書罪，經臺灣桃園地方法院判處有期徒刑
       四月確定，於民國90年4月4日執行完畢。
   二、謝樂辰為「旺才國際翻譯社」負責人，與高國賢於桃園地區
       某三溫暖結識後，因謝樂辰提議居間介紹泰國女子與我國男
       子辦理假結婚入境來台工作，即可賺取仲介費用等情事，高
       國賢為利所驅，隨即取得甲○○之同意，與謝樂辰謀議後，
       共同基於偽造文書之概括犯意聯絡，推由甲○○擔任假結婚
       之人頭，謝樂辰負責甲○○之機票、入出境、結婚等手續及
       費用，於92年2月14 日，由謝樂辰安排甲○○至泰國與泰國
       籍女子LIN-WIANG （業已遣返泰國）結婚，復於我國委託民
       間公證人辦理結婚證件認證手續，待甲○○入境後，即由甲
       ○○於92年3月3日持上開認證文書，向高雄市戶政事務所申
       請辦理結婚登記，再由謝樂辰接續辦理，申請內政部入出境
       管理局（以下簡稱境管局）核發泰國籍女子入境簽證後，提
       出前開簽證、結婚登記證明等文件，分別向外交部、桃園縣
       政府警察局外事課等單位，以依親名義，申請核發在台居留
       證，連續使高雄市戶政事務所、境管局、外交部、桃園縣政
       府警察局之公務員將甲○○與該泰籍女子假結婚之不實事項
       ，登載於戶籍登記簿及相關文書內而行使之，足以生損害於
       我國政府對於人民戶籍、入出境管理及在台外籍人士管理之
       正確性。繼該泰籍女子於93年1月9日入境後，隨即前往桃園
       縣南崁地區擔任廚師工作，並未與甲○○有同居之事實，而
       甲○○因本件假結婚事件共取得酬勞新台幣（下同）七萬元
       ，高國賢則取得三萬元之仲介報酬。嗣於93年3月30 日，因
       甲○○協同該泰籍女子前往桃園縣政府警察局桃園分局辦理
       延期居留時，為警當場查獲。
   二、案經桃園縣政府警察局桃園分局報告偵辦。
   　　　　　證據並所犯法條
   一、被告甲○○經合法傳訊未到，惟其於警詢中業已坦承上情不
       諱。訊據被告高國賢，雖於警詢中坦承前揭犯行，然於本署
       偵查中，改異前詞，辯稱：伊與謝樂辰在三溫暖認識後，聽
       聞謝樂辰有意仲介泰國女子與我國人士結婚，便介紹甲○○
       給謝樂辰，伊僅從謝樂辰收取一萬元紅包，後續的事情，伊
       不知道云云。訊據被告謝樂辰於警詢中固坦承確有介紹甲○
       ○與泰國女子結婚，並辦理相關結婚、入境手續等情節，惟
       矢口否認涉有偽造文書之犯行，先於警詢中辯稱：伊不知道
       甲○○與泰國女子結婚真假，伊無法預估婚姻成敗，只是單
       純為人辦理相關文件等情，復於本署偵查中辯稱：伊是幫甲
       ○○翻譯文件、填寫表格，收取五千元翻譯費用，並將文件
       送民間公證人辦理認證而已，並沒有介紹甲○○與泰國女子
       結婚云云。惟查：（一）前揭事實，業據被告甲○○、高國
       賢於警訊中供述甚詳，核與證人即泰國女子LIN-WIANG 於警
       詢中之證述：伊為了來台工作，藉由臺灣旺才國際翻譯社辦
       理手續與甲○○結婚，來台後未與甲○○同住，而住於桃園
       縣南崁地區妹妹家中，擔任廚師等情節相符。並有該泰國女
       子入出境資料查詢表、中華民國外僑居留證影本、甲○○戶
       籍謄本（記載結婚登記事項）等資料附卷可佐，足徵被告甲
       ○○、高國賢二人於警詢中之自白應與事實相符，堪信為真
       實，被告謝樂辰所辯，顯係畏罪卸責之詞，不足採信。其等
       犯嫌已堪認定。
   二、核被告謝樂辰、高國賢、甲○○所為，係犯刑法第214條、
       第216 條之罪嫌，渠等間有犯意聯絡，行為分擔，請論以共
       同正犯。渠等使公務員登載不實之公文書後，復持以行使，
       其使公務員登載不實公文書之低度行為應為行使之高度行為
       所吸收，不另論罪。又渠等多次使公務員登載不實犯行，時
       間緊接，所犯構成要件相同之罪，顯係基於概括犯意反覆為
       之，請論以連續犯。又被告高國賢如犯罪事實欄所載之前科
       ，有本署刑案資料查註紀錄表在卷可稽，其5 年以內再犯本
       件有期徒刑以上之罪，為累犯，併請依刑法第47條規定，加
       重其刑。
   三、依刑事訴訟法第251條第1項提起公訴。
       此　致
   臺灣桃園地方法院
   中　　華　　民　　國　　94　　年　　6　　月　　6　　日
                                 檢　察　官 陳亮佑
   本件證與原本無異
   中　　華　　民　　國　　94　　年　　6　　月　　27　　日
                                 書  記  官 陳建寧
